【裁判字號】    92,易,725
【裁判日期】    920516
【裁判案由】    毒品危害防制條例
【裁判全文】
臺灣臺北地方法院刑事判決                          九十二年度易字第七二五號
    公  訴  人  臺灣臺北地方法院檢察署檢察官
    被      告  甲○○
右列被告因違反毒品危害防制條例案件，經檢察官提起公訴（九十二年毒偵字第三四
七號），本院判決如左：
    主    文
甲○○施用第二級毒品，累犯，處有期徒刑玖月。
    事    實
一、甲○○曾因違反毒品危害防制條例案件，經法院判處有期徒刑八月確定，於民國
    八十九年四月十一日執行完畢；仍未知悔改，又二度因施用毒品案件，經台灣台
    北地方法院檢察署檢察官先後依本院八十八年度毒聲字第一三六號及八十八年度
    毒聲字第一一六四號裁定二次送觀察、勒戒後，均認無繼續施用毒品之傾向，分
    別經該署檢察官於八十八年二月九日、八十八年六月十二日，以八十八年度偵字
    第二六八五號、八十八年度偵字第五一四號處分書為不起訴處分確定。詎甲○
    ○經前開二次觀察勒戒執行後，均未知戒除，又基於施用毒品之犯意，於九十一
    年二月二十二日下午二時許為警採尿前九十六小時內某時，在不詳處所，施用第
    二級毒品安非他命，嗣於九十一年二月二十二日十一時三十分許，為警在台北縣
    永和市○○路○段二一０巷六號孫文章（另案經檢察官處理）居所查獲並採尿送
    驗，始查知上情。
二、案經台北市政府警察局報請台灣板橋地方法院檢察署檢察官呈請臺灣高等法院檢
    察署令核轉台灣台北地方法院檢察署檢察官偵查起訴。
    理  由
一、訊據被告甲○○矢口否認有施用第二級毒品安非他命之犯行，辯稱：其未於上述
    時間施用安非他命云云。惟查，被告於為警查獲當日採集之尿液，經送台北市立
    療養院以酵素免疫分析法、氣相層析質譜儀法檢驗，及法務部調查局以螢光偏極
    免疫分析法篩檢、氣相層析質譜儀分析法確認檢驗結果，均呈甲基安非他命陽性
    反應，有台北市立療養院九十一年三月二十七日煙毒尿液檢驗報告、法務部調查
    局九十一年八月十二日調科壹字第○九一○○四八一七四○號檢驗通知書在卷可
    按，足以排除偽陽性之可能；是被告係於採尿前九十六小時內之某時施用第二級
    毒品安非他命無疑。且被告前曾二度因施用毒品案件，經台灣台北地方法院檢察
    署檢察官先後依本院八十八年度毒聲字第一三六號及八十八年度毒聲字第一一六
    四號二次裁定送觀察、勒戒後，均認無繼續施用毒品之傾向，分別經該署檢察官
    於八十八年二月九日、八十八年六月十二日，以八十八年度偵字第二六八五號、
    八十八年度偵字第五一四號處分書為不起訴處分確定；此有台灣台北地方法院
    檢察署八十八年度偵字第二六八五、五一○四號處分書、台灣台北地方法院檢察
    署刑案資料查註紀錄表在卷可按。被告空言否認施用毒品犯行，不足採信，本件
    被告三犯施用第二毒品案件之事證明確，其犯行堪以認定。
二、查肅清煙毒條例業於八十七年五月二十日由總統以華總（一）義字第八七０００
    九九八六０號令將其名稱修正為毒品危害防制條例，並修正全文，於同年月二十
    二日生效。該條例第二條將具成癮性、濫用性為及對社會危害性之麻醉藥品與其
    製品及影響精神物質與其製品列為毒品，並將安非他命列為毒品危害防制條例第
    二條第一項第二款之第二級毒品。被告前曾二度因施用第二級毒品安非他命犯行
    ，分別經執行觀察勒戒處分後，又另行起意為本件施用安非他命犯行，而第三度
    為警查獲，核其所為，係犯毒品危害防制條例第十條第二項之施用第二級毒品罪
    。其非法施用第二級毒品安非他命前非法持有安非他命之低度行為，為其非法施
    用之高度行為所吸收，不另論罪。查被告曾因違反毒品危害防制條例案件，經法
    院判處有期徒刑八月確定，於八十九年四月十一日執行完畢，有台灣高等法院被
    告全國前案紀錄表附卷可稽，其於五年之內，再犯本件法定本刑為有期徒刑以上
    之罪，為累犯，依法加重其刑。爰審酌被告非法施用第二級毒品安非他命，對個
    人身心戕害甚鉅，且前已因施用毒品案件，經執行觀察勒戒處分二次，仍三犯施
    用第二級毒品罪，顯未因前所受處分而決心改過，惟念其犯後態度良好，坦承犯
    行，及其本件施用毒品行為之時間長短、次數多寡、情節輕重等一切情狀，量處
    如主文所示之刑。
據上論斷，應依刑事訴訟法第二百九十九條第一項前段，毒品危害防制條例第十條第
二項，刑法第十一條前段、第四十七條，判決如主文。
本案經檢察官孫小萍到庭執行職務
中      華      民      國      九十二      年     五    月     十六    日
                                臺灣臺北地方法刑事第八庭
                                          法  官    朱瑞娟
右正本證明與原本無異。
如不服本判決，應於判決送達後十日內向本院提出上訴狀(應抄附繕本)。告訴人
或被害人如對於本判決不服者，應具備理由請求檢察官上訴，其上訴期間之計算
係以檢察官收受判決正本之日期為準。
              書記官    梁淑時
中      華      民      國      九十二      年     五    月     二十    日
附錄本案論罪科刑之主要法條：
毒品危害防制條例第十條
施用第一級毒品者，處六月以上五年以下有期徒刑。
施用第二級毒品者，處三年以下有期徒刑。


司法院資訊處製作；財團法人民間司法改革基金會備份。
